臺灣板橋地方法院交通事件裁定　　　　　　　　　　九十三年度交聲字第五五五號
　　原處分機關　交通部公路總局臺北區監理所板橋監理所
　　異　議　人　甲○○
　　即受處分人
右列受處分人因違反道路交通管理處罰條例案件，對於交通部公路總局臺北區監理所
板橋監理所中華民國九十三年四月二十三日所為之處分（板監違字第裁四一─ＡＣＵ
三三二三九號裁決書），聲明異議，本院裁定如左：
    主  文
異議駁回。
    理  由
一、按汽車號牌應依規定位置懸掛，已領有號牌而未懸掛或不依指定位置懸掛者，處
    新臺幣（下同）三千六百元以上七千二百元以下罰鍰，並吊銷牌照。道路交通管
    理處罰條例第十二條第一項第七款、第二項定有明文。又按行政處分如有誤寫誤
    算或其他類此之顯然錯誤者，處分機關得隨時或依申請更正之。前項更正，附記
    於原處分書及其正本，如不能附記者，應製作更正書，以書面通知相對人及已知
    之利害關係人，行政程序法第一百零一條明文規定。
二、原處分意旨略以：異議人即受處分人甲○○於民國九十三年二月四日六時五十分
    許，駕駛車號ＨＺ九─五八號重型機車，行經臺北市○○○路與建國北路口時
    ，因未懸掛車牌，經警攔停當場舉發，惟舉發員警將舉發違反法條「道路交通管
    理處罰條例第十二條第一項第七款」誤植為「道路交通管理處罰條例第十二條第
    一項第六款」，經交通部公路總局臺北區監理所板橋監理所以九十三年三月十八
    日北監板三字第九三九一一一五二號函移轉舉發機關查證，經原舉發機關臺
    北市政府警察局中山分局以九十三年三月二十六日北市警中分交字第0000
    0000號書函更正舉發違反法條應為前開條例第十二條第一項第七款「已
    領有號牌而未懸掛或不依指定位置懸掛者」，處罰鍰三千六百元，並依同條例第
    十二條第二項吊銷汽車牌照。
三、異議意旨略謂：異議人於九十三年二月四日六時五十分許，駕駛車號ＨＺ九─五
    八號重型機車，因違規遭警開立罰單，違規事實為未懸掛車號牌，於異議人簽
    名後，回家查看違規事實與違反條例不符，曾打電話至警局要求修改罰單，確立
    事實，但該員警不願與異議人談話，而請另一位員警與異議人對談，但其認罰單
    輸入電腦後即不可更改。但事後異議人未受通知蓋上該員警之印章，並刪除違規
    事實更改違反條款，故異議人主張通知單上之法條竟可隨意修改，爰聲明異議，
    請求撤銷原處分。
四、經查：異議人駕駛羅秀足所有之車牌號碼ＨＺ九─五八號重型機車，於九十三
    年二月四日六時五十分許，行經臺北市○○○路與建國北路口時，該車並未懸掛
    號牌，而為警查獲乙節，有臺北市政府警察局九十三年二月四日北市警交大字第
    ＡＣＵ三三二三九號舉發違反道路交通管理事件通知單影本一紙在卷可佐，且
    為異議人所不爭執，顯見異議人確有領用號牌而未懸掛之違規行為。惟對於舉發
    違反條款有所爭執，然原處分機關已於九十三年三月十八日北監板三字第九三
    九一一一五二號函移轉原舉發機關即臺北市政府警察局中山分局查證，原舉發
    機關亦依上揭法條規定，認舉發法條應為「違反道路交通管理處罰條例第十二條
    第一項第七款」，予以更正，並由原處分機關以北監板四字第九三九一一五
    四號書函通知異議人，分別有臺北市警察局中山分局以九十三年三月二十六日
    北市警中分交字第00000000號函影本及交通部公路總局臺北區監
    理所板橋監理所北監板四字第九三九一一五四號函影本各一紙在卷可稽，
    可認為原舉發機關已踐行更正之相關行政程序。從而，原處分機關依道路交通管
    理處罰條例第十二條第一項第七款之規定，裁處異議人罰鍰三千六百元，並牌照
    吊銷，於法並無不合。本件異議為無理由，應予駁回。
據上論斷，依道路交通案件處理辦法第十九條，裁定如主文。
中      華      民      國    九十三    年      四     月   三十      日
                                   臺灣板橋地方法院交通法庭
                                          法  官 潘  翠  雪
右正本證明與原本無異。
如不服本裁定，應於裁定送達後五日內向本院提出抗告狀 (應附繕本)，抗告於臺灣
高等法院。
                                          書記官 江  文  彬
中      華      民      國    九十三    年      五    月     三      日
